臺灣臺中地方法院刑事判決　　　　　　　99年度訴字第3661號
聲　請　人　臺灣臺中地方法院檢察署檢察官
被　　　告　游林美玉
上列被告因妨害風化案件，經檢察官聲請以簡易判決處刑（99年
度速偵字第4252號），經本院認不宜以簡易判決處刑，改依通常
程序審理，判決如下：
    主  文
游林美玉意圖使女子與他人為性交之行為，而容留以營利，處有
期徒刑貳月，如易科罰金，以新臺幣壹仟元折算壹日；又意圖使
女子與他人為性交之行為，而容留以營利，處有期徒刑貳月，如
易科罰金，以新臺幣壹仟元折算壹日。應執行有期徒刑月，如
易科罰金，以新臺幣壹仟元折算壹日。
    犯罪事實
一、游林美玉分別自民國99年 9月中旬某日及同月中旬稍後之某
    日起（聲請簡易判決處刑書誤為自99年 8月間起，查99年農
    曆7月涵括國曆8月、9月）， 各基於意圖使女子與他人為性
    交行為而容留以營利之犯意，提供其所有位於臺中市霧峰區
    （即合併改制前之臺中縣霧峰鄉○○○路136號住處內之2間
    房間，先後容留已成年之女子葉桂香、廖秀未，在該址之房
    間內與不特定男客從事性交行為（即男客以性器進入女子性
    器內抽動至射精為止之行為），每次代價均為新臺幣（下同
    ）500元， 其中廖秀未每次與男客完成性交易後，游林美玉
    可從中抽取200元以牟利，餘則歸廖秀未所得； 葉桂香部分
    ，游林美玉則以租金名義每月向葉桂香收取3000元之房間使
    用費用之方式牟利。經游林美玉住處附近居民向轄區警員反
    應臺中市○○區○○路136號內有私娼色情後， 嗣於99年11
    月9日下午2時許，經臺中市警察局霧峰分局吉峰派出所員警
    王水源、白文正持本院所核發99年聲搜字第3795號搜索票，
    前往上址執行搜索（搜索完畢時間為同日下午 2時30分），
    當場查獲游林美玉，並在該址房間內查獲正從事性交易之廖
    秀未及男客簡榮裕，且在該址另一房間內查獲甫完成性交易
    之葉桂香與男客李金錠，因而查悉上情。
二、案經臺中市政府警察局（即合併改制前之臺中縣警察局）霧
    峰分局報請臺灣臺中地方法院檢察署檢察官偵查後，聲請簡
    易判決處刑，本院因認不宜以簡易判決處刑，改依通常程序
    審理。
    理  由
壹：有關於證據能力部分：
    本件被告游林美玉對於證據能力部分，除表示證人廖秀未、
    葉桂香、李金錠、簡榮裕於警詢之陳述，均係屬被告以外之
    人於審判外之陳述無證據能力外，對其他證據部分，則未表
    示意見（見100年1月3日刑事準備書狀）。經查：
一、按被告以外之人，於審判外之言詞或書面陳述，除法律有規
    定者外，不得作為證據，刑事訴訟法第159條第1項定有明文
    。又被告以外之人（包括證人、鑑定人、告訴人、被害人及
    共同被告等）於檢察事務官、司法警察官或司法警察調查中
    所為之陳述，與審判中不符時，其先前之陳述具有較可信之
    特別情況，且為證明犯罪事實存否所必要者，得為證據，同
    法第159條之2定有明文。是被告以外之人於司法警察（官）
    調查中所為之陳述，依刑事訴訟法第159條第1項規定，係屬
    傳聞證據，原則上無證據能力，惟如該陳述與審判中不符時
    ，其先前之陳述具有較可信之特別情況，且為證明犯罪事實
    存否所必要者，依同法第159條之2規定（即刑事訴訟法第15
    9條第1項所指之「除法律有規定者外」），始例外認為有證
    據能力。所謂「前後陳述不符」之要件，應就前後階段之陳
    述進行整體判斷，以決定其間是否具有實質性差異，惟無須
    針對全部陳述作比較，陳述之一部分有不符，亦屬之。而所
    謂「較可信之特別情況」之情形，亦應就前後陳述時之各種
    外部情況進行比較，以資決定何者外部情況具有可信性。若
    陳述係在特別可信之情況下所為，則虛偽陳述之危險性即不
    高，雖係審判外陳述，或未經被告反對詰問，仍得承認其有
    證據能力。查：本件證人廖秀未、葉桂香之警詢筆錄，乃被
    告以外之人於審判外之言詞陳述，原則上並無證據能力（即
    不得以之直接作為認定犯罪事實存否之證據），且被告亦表
    明證人廖秀未、葉桂香於警詢之陳述均無證據能力，然證人
    廖秀未、葉桂香於警詢中之陳述，性質上固屬傳聞證據，惟
    證人廖秀未、葉桂香於本院審理時之證詞與警詢中之證詞有
    部分不符之情形，審酌證人廖秀未、葉桂香於警詢中所為之
    陳述，因為在客觀環境下，除距離案發時間較近，記憶較清
    晰外，另在程序上較少會受到強暴、脅迫、詐欺、利誘或收
    買等外力之影響，其陳述較趨於真實；且較無來自被告在庭
    壓力而做出迴避對被告不利之證述，或因不想生事乃虛構事
    實而為陳述，且證人廖秀未、葉桂香於本院審理時，並未表
    明渠等於警詢中，訊問者對渠等有何違法取供之情形，另負
    責於警詢時訊問證人廖秀未、葉桂香之警員王水源、白文正
    除有依規定全程錄音錄影製作偵訊光碟一併附送附卷，以供
    日後偵、審機關得以隨時播放勘驗外（現置放在偵查卷未之
    光碟片存放袋內），亦經本院傳喚證人即承辦員警王水源、
    白文正2人到庭，親自就證人廖秀未、葉桂香2人警訊調查筆
    錄之訊問過程，究有無刑求逼供違反渠等之自由意志等偵訊
    過程結證在卷，衡以證人廖秀未、葉桂香 2人本即為當場遭
    查獲之「現行違反社會秩序維護法之行為人」，承辦警員依
    查獲當時已存在顯現在外之客觀現況，依法給予廖秀未、葉
    桂香申辦之機會，實無何不可信之情況存在，則依證人廖秀
    未、葉桂香於警訊陳述時之外部情況觀之，足認證人廖秀未
    、葉桂香於警詢中之證詞，客觀上應具有較為可信之特別情
    況，復為證明犯罪事實存否所必要者， 依刑事訴訟法第159
    條之2規定，應例外具有證據能力。
二、按被告以外之人，於審判外之言詞或書面陳述，除法律有規
    定者外，不得作為證據，刑事訴訟法第159條第1項定有明文
    。查證人李金錠、簡榮裕於警詢時所為之陳述，均係屬被告
    以外之人於審判外之言詞陳述，且經被告於本院主張不得作
    為證據， 復無刑事訴訟法第159條之2、第159之3、第159條
    之5所規定例外得為證據之情形， 依同法第159條第1項規定
    ，自無證據能力。
三、卷附之現場照片、查扣物品照片等，均係屬機械性紀錄特徵
    ，也就是認識對象的是照相機鏡頭，透過鏡頭形成的畫面存
    入或映寫入底片，然後還原於照相紙上，故照相中不含有人
    的供述要素，在現實情形與作為傳達結果的照相，在內容上
    的一致性是透過機械的正確性來加以保障的，在照相中並不
    存在人對現實情形的知覺、記憶，在表現時經常可能發生的
    錯誤（如知覺的不準確、記憶隨時間推移而發生的變化），
    故照相當然是非供述證據，並無傳聞法則之適用，惟上開現
    場照片、查扣物品照片等既係透過相機拍攝後經沖印所得，
    且與本案犯罪事實具有關聯性，而被告對於卷內所附之上揭
    照片亦均未主張係執法人員違法取得，經查又無不得作為證
    據之事由，依法自得作為證據，而有證據能力（最高法院97
    年度臺上字第3854號判決意旨參見）。
四、扣案未使用之保險套1個（因非屬供述證據而無傳聞法則之
    適用），係經警持本院法官所核發之搜索票前往執行搜索依
    法定程序所取得（即非屬違背法定程序所取得之證據），且
    亦與本案具有關聯性，當有證據能力。
五、現行刑事訴訟法並無關於指認犯罪嫌疑人、被告（下稱：犯
    罪嫌疑人）程序之規定，如何經由被害人、檢舉人或目擊證
    人以正確指認犯罪嫌疑人，自應依個案之具體情形為適當之
    處理。依法務部及內政部警政署於90年5月、8月分別頒布之
    「法務部對於指認犯罪嫌疑人程序要點」、「人犯指認作業
    要點」及「警察機關實施指認犯罪嫌疑人程序要領」中之規
    定，於偵查過程中指認犯罪嫌疑人，係採取「選擇式」列隊
    指認，而非一對一「是非式的單一指認」；供選擇指認之數
    人在外形上不得有重大的差異；實施照片指認，不得以單一
    相片提供指認，並避免提供老舊照片指認；指認前應由指認
    人先陳述嫌疑人的特徵、不得對指認人進行誘導或暗示等程
    序，固可提高指認的正確度，以預防指認錯誤之發生。然指
    認之程序，固須注重人權之保障，亦需兼顧真實之發現，確
    保社會正義實現之基本目的。法院就偵查過程中所實行之第
    一次指認（禁止重覆指認），應綜合指認人於案發時所處之
    環境，是否足資認定其確能對犯罪嫌疑人觀察明白、認知犯
    罪行為人行為之內容，該事後依憑個人之知覺及記憶所為之
    指認是否客觀可信，而非出於不當之暗示等事項，為事後審
    查，並說明其認定指認有無證據能力之理由。倘指認過程中
    所可能形成之記憶污染、誤導判斷，均已排除，且其目擊指
    認亦未違背通常一般日常生活經驗之定則或論理法則，指認
    人於審判中，並已依人證之調查程序，陳述其出於親身經歷
    之見聞所為指認，並依法踐行詰問之程序，而非單以指認人
    之指認為論罪之唯一依據，自不得僅因指認人之指認程序與
    上開要點（領）規範未盡相符，遽認其無證據能力（最高法
    院98年度臺上字第830號判決意旨參照）。 本件有關證人廖
    秀未於警訊過程中指認犯罪嫌疑人，係採取「選擇式」列隊
    指認，而非一對一「是非式的單一指認」，且證人廖秀未復
    經本院傳喚到庭，並以證人身分施以交互詰問，業已保障被
    告之對質詰問權，是有關證人廖秀未於警訊時所為之指認犯
    罪嫌疑人紀錄表當然具有證據能力。
六、按刑事訴訟法第159條之5第2項所定 ：「當事人、代理人或
    辯護人於法院調查證據時，知有第159條第1項不得為證據之
    情形，而未於言詞辯論終結前聲明異議者，視為有前項之同
    意。」乃係基於證據資料愈豐富，愈有助於真實發現之理念
    ，酌採當事人進行主義之證據處分權原則，並強化言詞辯論
    主義，透過當事人等到庭所為之法庭活動，在使訴訟程序順
    暢進行之要求下，承認傳聞證據於一定條件內，得具證據適
    格。 此種「擬制同意」，因與同條第1項之明示同意有別，
    實務上常見當事人等係以「無異議」或「沒有意見」表示之
    ，斯時倘該證據資料之性質，已經辯護人閱卷而知悉，或自
    起訴書、原審判決書之記載而了解，或偵、審中經檢察官、
    審判長、受命法官、受託法官告知，或被告逕為認罪答辯或
    有類似之作為、情況，即可認該相關人員於調查證據之時，
    知情而合於擬制同意之要件（最高法院96年度臺上字第4174
    號判決意旨參見）。經查，本件除上述一、二、三、四、五
    所述部分外，其餘卷內所引用之供述證據【含言詞及書面（
    如警員王水源99年11月 9日職務報告、臺中縣警察局霧峰分
    局搜索扣押筆錄、扣押物品目錄表、指證相片等）】，其性
    質屬於被告以外之人於審判外的陳述，而為傳聞證據，且查
    無符合刑事訴訟法第159條之1至之4等前4條之情形者，原雖
    無證據能力，然此部分供述證據【含言詞及書面（如警員王
    水源99年11月 9日職務報告、臺中縣警察局霧峰分局搜索扣
    押筆錄、扣押物品目錄表、指證相片等）】內容，業經本院
    審理時予以提示並告以要旨，且經檢察官、被告表示意見。
    當事人已知上述供述證據乃屬傳聞證據，且被告於本院審判
    期日中均未對此部分之證據表示意見，且迄至言詞辯論終結
    前亦未聲明異議，本院審酌上開證據資料製作時之情況，尚
    無違法不當及證明力明顯過低之瑕疵，亦認為以之作為證據
    應屬適當，揆諸前開規定，爰依刑事訴訟法第159條之5規定
    ，認為以之作為本案之證據亦屬適當，自均有證據能力。
七、按被告（此不同於被告以外之人）之自白，非出於強暴、脅
    迫、利誘、詐欺、疲勞訊問、違法羈押或其他不正之方法，
    且與事實相符者，得為證據，刑事訴訟法第156條第1項定有
    明文。本件被告於警詢、檢察官偵查中、本院行準備程序時
    所為之自白（包括部分自白）部分，被告於本院審理時均未
    提出其他可供證明被告下列經本院所引用之於警詢、偵訊及
    本院行準備程序時自白（包括部分自白）部分，究有如何之
    遭受「強暴、脅迫、利誘、詐欺、疲勞訊問、違法羈押或其
    他不正之方法」始為自白之證據，以供本院得以即時調查審
    認，並參酌上開所述證據部分之證據等，均足認被告下列經
    本院所引用之於警詢、偵訊及本院行準備程序時自白（包括
    部分自白）部分，其與事實相符者，依法自得為證據。
貳：有關於認定犯罪事實部分：
一、訊據被告游林美玉固坦承有收取廖秀未200元， 且知悉葉桂
    香、 廖秀未有在其位於臺中市○○區○○路136號房間內與
    男客從事性交易之事實，惟均矢口否認涉犯上揭犯行，於本
    院準備程序時辯稱略以：伊是租房子給葉桂香，她來來去去
    住了約1個月，給伊房租3千元，她帶什麼人去做什麼，伊真
    的不知道，伊只是租房子給她，不是要讓她做色情的，葉桂
    香要做什麼，後來是聽客人說才知道。另廖秀未同樣是在那
    個月進來住，但比葉桂香晚一點。她之前沒有做色情，是後
    來一位先生告訴伊說她有在做性交易，用伊的水電，所以給
    伊兩百元，但不是查獲當天給伊的。 伊收廖秀未這200元時
    ，就知道她在做性交易了，伊沒有叫她做這行業，伊房子租
    給她，不知道她會做這事情云云；嗣於本院審理時則辯稱略
    以：廖秀未給伊的200元，伊當作是房租的一部分， 不知道
    是性交易所得，是被抓到，別人告訴伊的，她們是租房子，
    伊不知她們要做性交易云云。惟查：
  (一)被告上開自99年 9月中旬某日起，先後提供其所有位於臺中
    市○○區○○路136號住處內之房間， 容留已成年之女子葉
    桂香、廖秀未，在該址之房間內與不特定男客從事性交行為
    ，每次代價為500元， 其中廖秀未與男客每次性交易後，被
    告可從中抽取200元，餘則歸廖秀未所得； 葉桂香部分，被
    告則以租金名義每月向葉桂香收取3000元之房間使用費用之
    方式牟利之犯罪事實，除經被告於警詢、檢察官偵查中供陳
    在卷外（詳見警卷第3頁背面、偵查卷第7頁），並經證人即
    在該址與男客從事性交易之廖秀未於警詢時陳稱：我於99年
    9月至游林美玉住處臺中縣霧峰鄉○○村○○路136號從事性
    交易工作。場所是老闆娘游林美玉所提供。我與客人簡榮裕
    發生性行為代價為新台幣500元， 老闆娘游林美玉每次抽傭
    新台幣200元， 我先帶簡榮裕至房間內浴室洗澡，再到床上
    給男客帶上保險套，男客陰莖插入我的陰道還未射精，警方
    就到住處實施搜索等語（見警卷第8頁至第9頁），及證人葉
    桂香於警詢時陳稱：我是於今年 9月底開始從事色情交易，
    大約有1個多月的時間，我從事色情交易金額新台幣500元，
    色情交易之場所 臺中縣霧峰鄉○○村○○路136號屋主是游
    林美玉，他是我朋友，他看到我經濟不是很好，叫我過去她
    住的家從事色情交易賺零用錢，我從事色情交易營業時間大
    約是8時至16時， 我不是常去，我從事色情交易價錢為新台
    幣5百元， 我自己獨得沒有與他人分等語稽詳（見警卷第10
    頁至第11頁）。參以證人廖秀未、葉桂香於本院審理時，均
    未表明其等於警詢中，員警有對其等違法取供之情形，且證
    人即製作證人廖秀未、葉桂香警詢筆錄之員警王水源、白文
    正亦於本院審理時到庭結證稱：證人廖秀未、葉桂香之警詢
    筆錄有照其等自由意志陳述記錄，沒有對其等刑求逼供，且
    證人廖秀未蠻配合等語明確，而證人廖秀未於本院審理時經
    提示其於警詢時所為上開證述後，仍證稱：伊於警詢中所言
    實在等語（見本院100年3月2日審判筆錄）， 蓋證人廖秀未
    、葉桂香於警詢之證述，因距案發日較近，當時記憶自較深
    刻，可立即反應所知，不致因時隔日久而遺忘案情；且較無
    來自被告或其他成員同庭在場之壓力而出於虛偽不實之指證
    ，或事後串謀而故為迴護被告之情形，而證人廖秀未於警詢
    時復向員警陳稱：其目前意識精神狀況正常等語（見警卷第
    8頁）， 證人葉桂香於警詢時亦陳稱：「（以上所言是否屬
    實？有沒有其他意見？）屬實。我因為經濟不好外面工作不
    好找，才去從事這行。」等語，揆諸上開說明，足見證人廖
    秀未、葉桂香於警詢時所為陳述，因與事實相符，且具有特
    別可信之情況，自堪採信。
  (二)至證人廖秀未、葉桂香於本院審理時，雖均翻異前詞，證人
    廖秀未改證稱：其係向被告游林美玉租屋，每個月租金3000
    元，抽成200元部分係繳水、電費用云云； 證人葉桂香則改
    證稱：其只是跟被告游林美玉租房子，租金3000元，她不知
    道其在房間裡從事性交易，是其自己在做等語（以上均見本
    院100年3月2日審判筆錄）， 然被告於警詢時並未提及證人
    廖秀未向其承租房間之情事，且於檢察官偵查中，復明白供
    稱： 廖秀未如果有帶男客來，就會給我200元，葉桂香及涂
    麗香向我租房間，租金每個月3000元等語，則被告於偵查中
    除供稱證人葉桂香及涂麗香向其承租房間外，均未供述證人
    廖秀未有向其承租房間之情事（見警卷第3頁至第4頁、偵卷
    第7頁至第8頁），況證人廖秀未於本院審理時復證稱：「（
    審判長問：她抽200是何意？）我不知道。」「（審判長問
    ：她確實有跟妳抽200元？）對。」「（審判長問：若1天有
    來4人，是否就抽800元？）是。」等語 （見本院100年3月2
    日審判筆錄），蓋依照證人廖秀未於本院審理時之證述，其
    拿現金200元給被告尚非支付房租， 且倘其提供予被告之現
    金，係補貼其在該址從事性交易所造成之水、電等費用，不
    論其有無與其他不特定男客從事性交易，證人廖秀未本即應
    支付水、電等費用，然據證人廖秀未所述，其僅在有與不特
    定男客完成性交易後， 始交付性交易所得其中之200元予被
    告，再參之證人即男客證人簡榮裕於本院審理時到庭結證稱
    ：「（審判長問：房間大約多大間？）大約六、七坪。」「
    （審判長問：裡面有放置什麼東西？）就衛浴設備跟一張床
    。」等語，及觀諸卷附現場照片所示，該查獲廖秀未與簡榮
    裕從事性交易之房間內均僅有床鋪，空無一物，此有現場照
    片3紙在卷可稽（見警卷第21頁）， 亦與一般承租房間實際
    居住生活者均會放置個人私人物品之情形有間，足認證人廖
    秀未於每次性交易後所交付予被告之200元， 即係被告容留
    廖秀未在該處為性交易之利得。再依證人廖秀未於本院審理
    時所證稱：「（審判長問：在庭的葉桂香，妳是否知道她也
    在那裡接客？）知道。」「（審判長問：？價錢是否一樣，
    是一人500元？）是。」等語， 及證人簡榮裕於本院審理時
    所證稱：「（審判長問：你如何知道該處有從事性交易？）
    別人介紹我才知道。」「（審判長問：你是第幾次去？）第
    一次去。」「（審判長問：你去如何知道要找誰？）我按門
    鈴，就有人來開門了。」「（審判長問：何人幫你開門？）
    游林美玉。」「（審判長問：她開門後，你如何跟她說？）
    沒有，就她帶我去房間，小姐就從後面進來，從事交易。」
    「（審判長問：小姐是你選的，還是她帶來給你？）她帶來
    的。」「（被告游林美玉問：當天你來按門鈴，說要找小姐
    ，我是不是關門不讓你進來？）一開始是拒絕，但是我說是
    朋友介紹我的，後來就帶我進去了。」等語（見本院100年3
    月2日審判筆錄）， 可知同在該址房間內從事性交易之廖秀
    未均知悉葉桂香有以500元之代價在該處從事性交易 ，而身
    為該處屋主且實際居住於該處之被告竟渾然不知，顯與常情
    有違，況男客簡榮裕於案發當日按該屋門鈴後，係被告開門
    ，並於男客簡榮裕表明欲找小姐，經被告確認係經由朋友介
    紹後，即帶同男客簡榮裕進入與其所容留之廖秀未進行性交
    易，益徵被告上開所辯稱：廖秀未、葉桂香她們是租房子，
    伊不知她們要做性交易乙節，顯為事後卸責之詞，實無足採
    。參酌以被告於警訊時復就細節部分自承：伊每日向小姐抽
    傭之金錢約為400至600元左右，是伊提供之場所無誤，伊沒
    有媒介但伊有抽傭，小姐與客人性交易新台幣伍佰元，伊抽
    新台幣貳佰元等詞（見警卷第4頁）。 衡情被告係一社會經
    驗豐富之年長女性 ，且臺中縣霧峰鄉○○村○○路136號之
    房屋又係被告本人所自有，並供日常生活實際居住之用，被
    告若無提供該場所容留葉桂香、廖秀未與他人為性交行為以
    資牟利，被告又何需於警局初訊時自招己罪，而使自己陷於
    觸犯罪刑遭移送法辦之境地，此顯與經驗法則有違。綜上所
    述，證人廖秀未、葉桂香嗣後於本院審理時空言所為翻異前
    詞之證述，要均係屬迴護被告之砌詞，實難採信。此外，另
    有證人即男客簡榮裕、李金錠於本院審理時所結證稱當日前
    往該地與廖秀未、葉桂香從事性交易之經過等情綦詳（均見
    本院100年3月2日審判筆錄）， 並有員警職務報告書、本院
    99年聲搜字第3795號搜索票、臺中市警察局霧峰分局搜索扣
    押筆錄、扣押物品目錄表及現場照片等附卷可佐，顯見被告
    上開所辯諸情均係屬事後圖卸刑責之砌詞，實無可採，本件
    事證明確，被告犯行洵堪認定。
二、按現行刑法第231條於88年4月21日修正公布，其規定為意圖
    使男女與他人性交或猥褻之行為，而引誘、容留或媒介以營
    利者，其處罰之對象為引誘、容留或媒介之人，犯罪構成要
    件乃以行為人主觀上有營利及使男女與他人為性交或猥褻行
    為之犯意，客觀上有引誘、容留或媒介之行為為已足，屬於
    形式犯。故行為人只要以營利為目的，有使男女與他人為性
    交或猥褻行為之意圖，而著手引誘、容留或媒介行為，即構
    成犯罪；至該男女與他人是否有為性交或猥褻之行為，則非
    所問，亦不以媒介行為人取得財物或利益，始足當之（最高
    法院98年度臺上字第862號判決意旨參見）；又按刑法第231
    條第1項條文中所謂之「容留」係指收容留置而言 ，如提供
    與他人為性交或猥褻行為之場所是（最高法院91年度臺上字
    第4349、4374、4431號判決意旨參照）。本件被告游林美玉
    分別自99年 9月中旬某日及同月中旬稍後之某日起提供其住
    處房間，先後容留已成年之女子葉桂香、廖秀未在該址之房
    間內與不特定男客從事性交行為，廖秀未每次與男客完成性
    交易後由被告從中抽取200元之所得， 葉桂香部分，被告則
    以租金名義每月向葉桂香收取3000元之房間使用費用牟利，
    作為容留之代價，藉以營利，故核被告所為，均係犯刑法第
    231條第1項之意圖使女子與他人為性交之行為，而容留以營
    利罪。另按刑法上所謂集合犯是指立法者所制定之犯罪構成
    要件中，本就預定有數個同種類之行為將反覆實行之犯罪而
    言，是將各自實現犯罪構成要件之多數行為，解釋為集合犯
    ，而論以一罪。是以對於集合犯，必須從嚴解釋，以符合立
    法者之意向。刑法第231條第1項之圖利使人為性交或猥褻罪
    ，其犯罪構成要件為：「意圖使男女與他人為性交或猥褻之
    行為，而引誘、容留或媒介以營利者……」，從上述法條文
    義觀之，尚難憑以認定立法者於制定法律時，即已預定該犯
    罪之本質，當然涵蓋多數反覆實行之引誘、容留或媒介行為
    在內。且94年2月2日修正前（95年7月1日起施行）之刑法第
    231條第2項規定：「以犯前項之罪為常業者，處1年以上7年
    以下有期徒刑…」， 既然有此常業犯之規定，則第1項之圖
    利使人為性交或猥褻罪，本質上即難認係學理上所稱集合犯
    之具有重複特質之犯罪， 否則第2項常業犯之規定即無適用
    餘地，當非立法本旨。故刑法第231條第1項之圖利使人為性
    交或猥褻行為罪，應非集合犯之罪（參照最高法院99年度台
    上字第5019號、第6215號、第6186號、第7471號判決意旨）
    。本件被告先後自99年 9月中旬某日及同月中旬稍後之某日
    起，分別起意容留葉桂香、廖秀未 2名成年女子與他人為性
    交易行為，因容留時間及對象各有不同，且被告因此取得利
    益之方式亦有異，足見被告係犯意各別，且行為態樣互殊，
    自應分別論以二罪而併罰之（檢察官聲請簡易判決處刑意旨
    認僅成立一罪，尚有誤會，併予指明）；至於廖秀未、葉桂
    香 2人雖各有多次與不特定男客為性交易之行為，但因刑法
    第231條第1項之處罰客體係容留、媒介等行為，並非性交、
    猥褻行為，亦即其罪數應以容留、媒介等行為（對象）定之
    ；苟其容留、媒介一人而與他人為多次性交易，在綜合考量
    行為人之犯意、行為狀況、社會通念及侵害同一法益下，仍
    應僅以一罪論，附此敘明（最高法院99年度台上字第7953號
    判決亦同此見解）。爰審酌被告之平日素行尚屬良好，未有
    前科紀錄（見卷附臺灣高等法院被告前案紀錄表）、被告犯
    罪時未受有刺激、犯罪手段均尚屬平和，其犯罪之動機、目
    的均僅為圖一己私人之利益，竟以其所有之上開處所供作從
    事性交之場所，並容留成年女子在上址與不特定男客為性交
    易，非但助長社會淫亂歪風，亦對社會治安及秩序構成潛在
    威脅；再考之被告為小學畢業之智識程度、生活狀況為小康
    （以上參見被告全戶戶籍資料查詢結果及警詢調查筆錄受詢
    問人欄之記載）及被告於犯罪後未坦承所為，於犯罪後態度
    部分均尚無從為其有利之考量等一切情狀，分別量處如主文
    所示之刑，並均諭知易科罰金之折算標準及定其應執行之刑
    ，暨諭知易科罰金之折算標準，以示懲儆。至扣案未使用過
    之保險套 1枚，被告於警詢、偵查中雖供稱係其所有供自用
    ，然於本院審理時則又否認該扣案之保險套係其所有，復查
    無其他積極證據足以證明係供被告犯本案之罪所用之物，又
    非屬違禁物，核與沒收之要件不符，爰不予宣告沒收之，附
    此敘明。
、不另為無罪諭知部分：
一、聲請簡易判決處刑意旨另以：被告游林美玉基於意圖使女子
    與他人為性交之行為，而容留以營利之犯意，於99年 8月間
    起，提供其位於臺中市○○區○○路136號住處， 供涂麗香
    帶同不特定男客至上開房間內從事性交易行為，因認被告此
    部分另涉犯有刑法第231條第1項之意圖使女子與他人為性交
    之行為，而容留以營利罪嫌。
二、按犯罪事實應依證據認定之，無證據不得認定犯罪事實，又
    不能證明被告犯罪者，應諭知無罪之判決，刑事訴訟法第15
    4條第2項及第301條第1項分別定有明文。次按被告之自白，
    不得作為有罪判決之唯一證據，仍應調查其他必要之證據，
    以察其是否與事實相符，刑事訴訟法第156條第2項亦定有明
    文。再按刑事訴訟法上所謂認定犯罪事實之證據，係指足以
    認定被告確有犯罪行為之積極證據而言；如未能發現相當證
    據或證據不足以證明，自不能以推測或擬制之方法，以為裁
    判基礎（最高法院29年上字第3105號、40年台上字第86號判
    例參照）。又檢察官就被告犯罪事實，應負舉證責任，並指
    出證明之方法，刑事訴訟法第161條第1項定有明文，因此，
    檢察官對於起訴之犯罪事實，應負提出證據及說服之實質舉
    證責任。倘其所提出之證據，不足為被告有罪之積極證明，
    或其指出證明之方法，無從說服法院以形成被告有罪之心證
    ，基於無罪推定之原則，自應為被告無罪判決之諭知（最高
    法院92年台上字第128號判例參照）。
三、本件公訴人認被告游林美玉此部分另涉犯有刑法第231條第1
    項之意圖使女子與他人為性交之行為，而容留以營利罪嫌，
    無非係以被告於警訊時之自白為其論據。訊據被告則堅詞否
    認此部分有何如簡易判決處刑書所指訴之意圖使涂麗香與他
    人為性交之行為，而容留以營利之犯行，並辯稱：涂麗香是
    要向伊租房子進來才10分鐘而已，也沒有給伊錢及訂金，三
    天前她有來看過房子，要求伊買電視、冰箱，伊還沒答應，
    涂麗香是第二次到伊家，這次是來問伊電視是否買好了，她
    還未搬進來等語。經查，證人涂麗香於本院審理時到庭結證
    稱：「（審判長問：99年11月 9日警察去台中縣霧峰鄉○○
    路136號查獲游林美玉的時候妳是否在場？）有。」 「（審
    判長問：為何妳沒有做筆錄？）因為我不知道她們在幹什麼
    ，我是要去跟她租房子。」「（審判長問：妳是要去跟她租
    房子？）對。」「（審判長問：妳是何時要去那邊租房子？
    ）我是之前就有去看房子，我是要求她附一台電視，但是她
    還沒有答覆我，那天我是去問她是否要附一台電視給我，如
    果有的話我就要跟她租房子。」「（審判長問：當時妳還沒
    有住進去？）對。」「（審判長問：當天警察到達現場時查
    獲有人在裡面從事性交易這件事情妳是否知道？）我不知道
    ，因為那天我是剛剛過去那邊找她談。」等語稽詳（見本院
    100年3月2日審判筆錄）， 且於上開地點從事性交易之證人
    廖秀未亦於本院審理時結證稱：「（審判長問：在庭另一個
    被告涂麗香，是否跟妳一樣在那裏接客， 一個一樣500元？
    ）我不認識涂麗香，她有無接客我不知道。」等語明確，足
    徵被告上開辯稱：涂麗香是要來租房子，之前她就有來看過
    房子，並要求伊買電視，她還未搬進來等情，尚非無稽。再
    參之證人即執行本件搜索之臺中市政府警察局霧峰分局吉峰
    派出所員警王水源、白文正於本院審理時到庭結證稱：「（
    審判長問：99年11月9號，警方於台中縣霧峰鄉○○路136號
    查獲私娼寮，此案件是否為你所承辦？）是。」「（審判長
    問：現場查獲三位小姐及被告、兩位男客，為何涂麗香未製
    作筆錄？）涂麗香不承認她有從事性交易。」等語；「（審
    判長問：99年11月 9日查獲私娼寮時你有無在場？）有。」
    「（審判長問：當時查獲涂麗香，為何未帶回製作警詢筆錄
    ？）當時她沒有從事性交易。」等語明確（見本院100年3月
    2日審判筆錄）， 則本件查獲當日，涂麗香既未在該查獲現
    場從事性交易，全案卷內復查無其他證據足以證明被告有容
    留涂麗香之行為，依現存之事證，尚無從證明被告另有何此
    部分之意圖使女子涂麗香與他人為性交而容留以營利之犯行
    。此外，本院復查無其他積極、直接、明確之證據足以證明
    被告有何此部分之犯行，惟公訴人認被告此部分所為與前開
    被告經本院判決有罪部分之犯行間，具有包括一罪之關係，
    爰不另為無罪之諭知，以免冤抑。
據上論斷，應依刑事訴訟法第452條、第299條第1項前段， 刑法
第231條第1項、第41條第1項前段、第51條第5款，刑法施行法第
1條之1第1項、第2項但書，判決如主文。
本案經檢察官郭景東到庭執行職務。
中    華    民    國     100     年    3   月   16    日
                  刑事第一庭  審判長法  官  許旭聖
                                    法  官  許金樹
                                    法  官  朱光國
以上正本證明與原本無異。
如不服本判決應於收受判決後10日內向本院提出上訴書狀，並應
敘述具體理由；其未敘述上訴理由者，應於上訴期間屆滿後20日
內向本院補提理由書（均須按他造當事人之人數附繕本）「切勿
逕送上級法院」。
                                    書記官  黃麗鈺
中    華    民    國     100     年    3   月   16    日
附錄論罪科刑法條全文：
刑法第231條第1項
意圖使男女與他人為性交或猥褻之行為，而引誘、容留或媒介以
營利者，處5 年以下有期徒刑，得併科10萬元以下罰金。以詐術
犯之者，亦同。